---
title: "Modul 7"
author: "Sayyid Quthub"
date: "11/8/2021"
output:
  word_document: default
  pdf_document: default
---

```{r}
  library(dslabs)
  library(tidyverse)
  library(purrr)
  data(murders)
```


## LATIHAN

1. Gunakan as_tibble untuk mengkonversi tabel dataset “US murders” dalam bentuk tibble dan simpan dalam objek baru bernama ‘murders_tibble’

```{r}
  murders_tibble <- as_tibble(murders)
  murders_tibble
```


2. Gunakan fungsi group_by untuk mengkonversi dataset “US murders” menjadi sebuah tibble yang dikelompokkan berdasarkan ‘region’. 

```{r}
as_tibble(murders) %>% group_by(region)
```

3. Tulis script tidyverse yang menghasilkan output yang sama dengan perintah berikut: exp(mean(log(murders$population)))
Gunakan operator pipe sehingga setiap fungsi dapat dipanggil tanpa menambahkanargumen.Gunakan dot operator untuk mengakses populasi. 

```{r}
murders %>% .$population %>% log() %>% mean() %>% exp()
```
4. Gunakan map_df untuk membuat data frame yang terdiri dari tiga kolom: ‘n’, ‘s_n’, dan ‘s_n_2’. Kolom pertama harus berisi angka 1 hingga 100. Kolom kedua dan ketiga masingmasing harus berisi penjumlahan 1 hingga n, dimana n menyatakan jumlah baris. 

```{r}

compute_s_n <- function(n){ 
 x <- 1:n 
 sum(x) 
} 
n <- 1:100 
s_n <- sapply(n, compute_s_n)
compute_s_n <- function(n){ 
 x <- 1:n 
 tibble(sum = sum(x)) 
} 
s_n <- map_df(n, compute_s_n)
as_tibble(s_n)
```